【裁判字號】    90,毒抗,995
【裁判日期】    901221
【裁判案由】    毒品危害防制條例
【裁判全文】
臺灣高等法院刑事裁定                             九十年度毒抗字第九九五號
    抗告人
    即被告      甲○○
右抗告人因毒品危害防制條例案件，不服台灣桃園地方法院中華民國九十年十一月十
九日裁定（九十年度毒聲字第四六二九號，聲請案號：九十年度毒偵字第三五七九號
）提起抗告，本院裁定如左：
    主  文
抗告駁回。
    理  由
一、查本件原裁定略以：被告甲○○前曾於民國八十九年間因施用第一級毒品海洛因
    ，經原法院裁定送觀察勒戒後，認無繼續施用毒品之傾向，由台灣桃園地方法院
    檢察署檢察官於八十九年八月二十一日以八十九年度毒偵字第四三五九號為不起
    訴處分確定在案，仍不知悔改，又基於施用第一級毒品海洛因之犯意，於九十年
    九月六日下午三十許起回溯九十六小時內某時，在桃園縣不詳地點施用海洛因一
    次。為警於九十年九月六日下午二時二十分許，在桃園縣桃園市○○路○段廣明
    陸橋下查獲，當場並扣得針筒二支、殘渣袋二個，雖被告否認上情，惟經警採集
    其尿液送驗結果，確呈嗎啡陽性反應，有桃園縣衛生局出具之尿液檢驗報告附卷
    可稽，並有前揭施用毒品器具扣案可資佐證。爰依毒品危害防制條例第二十條第
    一項及觀察勒戒處分執行條例第三條第一項規定，及臺灣桃園地方法院檢察署檢
    察官聲請，裁定將被告甲○○送勒戒處所觀察、勒戒。
二、本件抗告意旨略以：抗告人甲○○前因施用第一級毒品海洛因，經原法院裁定送
    觀察勒戒後，認無繼續施用毒品之傾向，由台灣桃園地方法院檢察署檢察官於八
    十九年八月二十一日以八十九年度毒偵字第四三五九號為不起訴處分確定後，即
    前往新莊市益民醫院接受「海洛因戒斷治療」，未再施用第一級毒品海洛因，抗
    告人在桃園縣桃園市○○路○段廣明陸橋下，拾獲針筒一支、衛生紙殘渣，大約
    三秒鐘時間，即為警查獲，可疑為警設陷阱，因原裁定遽命抗告人移送觀察勒戒
    ，尚有不當，爰提起抗告云云。惟查，被告甲○○之尿液經檢驗確呈海洛因陽性
    反應，其固在新莊市益民醫院接受「海洛因戒斷治療」，惟僅接受門診，該醫院
    所具證明，並未載明業已戒絕，尚未能確切反證以推翻上開鑑定報告，且抗告人
    於警訊復不否認其正在丟棄使用過之針筒而為警查獲，且警發現其右手腕有注射
    針孔，益徵其確曾施用第一級毒品海洛因，其二犯自應送觀察勒戒。本院審核卷
    證資料，經核原裁定命抗告人移送觀察勒戒並無不合，抗告意旨尚非可採，其抗
    告為無理由，應予駁回。
據上論結，應依刑事訴訟法第四百十二條，裁定如主文。
中      華      民      國    九十      年     十二     月    二十一    日
                              臺灣高等法院刑事第九庭
                                    審判長法  官  李  文  成
                                          法  官  周  盈  文
                                          法  官  官  有  明
右正本證明與原本無異。
不得抗告。
                                          書記官  林  蓓  瑜
中      華      民      國    九十      年     十二     月    二十五    日


司法院資訊處製作；財團法人民間司法改革基金會備份。
